【裁判字號】    95,簡上,55
【裁判日期】    950509
【裁判案由】    詐欺
【裁判全文】
臺灣彰化地方法院刑事判決              95年度簡上字第55號
上  訴  人  臺灣彰化地方法院檢察署檢察官
被      告  甲○○
上列上訴人因被告詐欺案件，不服本院九十五年度彰簡字第一０
五號，中華民國九十五年一月二十七日第一審簡易判決（臺灣彰
化地方法院檢察署九十五年度偵緝字第三四號），提起上訴及移
送併案審理（臺灣彰化地方法院檢察署九十五年度偵字第一七五
五號）本院管轄之第二審合議庭裁定依簡式審判程序審理，判決
如下：
    主      文
原判決撤銷。
甲○○連續幫助意圖為自己不法之所有，以詐術使人將本人之物
交付，累犯，處有期徒刑陸月，如易科罰金，以佰元折算壹日
。
扣案之存摺壹本及印章壹個，均沒收之。
    事      實
一、甲○○前於民國（下同）八十三年間因違反肅清煙毒條例及
    麻醉藥品管理條例案件，經臺灣高等法院高雄分院以八十三
    年度上訴字第二０二八號判處應執行有期徒刑三年七月確定
    ，又於八十四年間因違反肅清煙毒條例，經臺灣臺中地方法
    院以八十四年度訴字第一一五七號判處有期徒刑三年確定，
    二案接續執行，於八十六年五月二十七日假釋出獄付保護管
    束，後經撤銷假釋，接續執行假釋殘刑有期徒刑四年一月十
    八日，於九十四年一月二十六日執行完畢。詎其仍不知悔改
    ，因缺錢花用，自報紙上所刊登之分類廣告得知有人欲蒐購
    他人帳戶之存摺及提款卡等情，竟心萌貪念，冀販賣其所有
    之金融機構存摺及提款卡，以從中謀取利益，其雖能預見提
    供帳戶與不相識之人使用，可能幫助不詳之人為犯罪行為，
    竟基於幫助他人犯罪之概括犯意，允以新台幣（下同）三千
    元之代價將其所有帳戶出賣與不詳之人，並依不詳之人指示
    ，先於九十四年九月二十日，至復華商業銀行鹿港分局申設
    帳號0000000000000000號之活期儲蓄存款
    帳戶，以便隨後可依綽號「阿華」之男子之指示，至提款機
    提款後交予該名綽號「阿華」男子，以此方式幫助犯罪集團
    成員對不特定之人詐欺取財，嗣於同年九月二十七日，「阿
    華」等犯罪集團成員即撥打電話向丙○○○訛稱：有信用卡
    卡費未繳，需至銀行提款機前依指示操作等語，致使丙○○○不疑有他而陷於錯誤，並依該犯罪集團成員指示匯款四十
    二萬七千零一十七元至甲○○申辦之前揭帳戶內，甲○○並
    於同日下午，在復華銀行鹿港分行臨櫃提領丙○○○所匯入
    之款項三十五萬元交予綽號「阿華」男子，以此方式幫助該
    犯罪集團詐取他人財物得逞；再賡續前開犯意於九十四年九
    月二十六日上午十時至合作金庫銀行和美分行開設帳號00
    00000000000號帳戶，並申請提款卡，而於同日
    十三時許，在彰化縣彰化市○○路與彰鹿路口「ＯＫ便利商
    店」前，將提款卡交予綽號「阿華」男子，供該綽號「阿華
    」男子為詐欺犯行時之匯款帳戶之用。嗣有不詳之人於九十
    四年十月六日對乙○○○施用詐術，偽稱乙○○○之證件被
    冒用，致乙○○○不疑有他陷於錯誤，依該不詳姓名之人之
    指示，將一百七十八萬二千零一十八元匯入甲○○上開帳戶
    ，經「阿華」於同日以甲○○交付之提款卡以三次分別提領
    三萬元、三萬元、二萬二千元（共八萬二千元）後，該綽號
    「阿華」男子並要求甲○○至合作金庫銀行和美分行提領一
    百七十萬元，迄九十四年十月六日，甲○○持上開合作金庫
    銀行帳戶及印章至合作金庫銀行和美分行填寫提款單提領時
    ，為警當場查獲，並扣得其所有之存摺一本、印章一個。
二、案經彰化縣警察局和美分局、鹿港分局報請臺灣彰化地方法
    院檢察署檢察官偵查起訴及移送併案審理。
    理      由
一、按除被告所犯為死刑、無期徒刑、最輕本刑為三年以上有期
    徒刑之罪或高等法院管轄第一審案件者外，於前條第一項程
    序進行中，被告先就被訴事實為有罪之陳述時，審判長得告
    知被告簡式審判程序之旨，並聽取當事人、代理人、辯護人
    及輔佐人之意見後，裁定進行簡式審判程序，刑事訴訟法第
    二百七十三條之一第一項定有明文。本件被告甲○○所涉係
    死刑、無期徒刑、最輕本刑為三年以上有期徒刑之罪或高等
    法院管轄第一審案件以外之罪，並於本院行準備程序時就被
    訴事實為有罪之陳述，本院合議庭依前揭規定，經評議結果
    ，裁定行簡式審判程序，先予敘明。
二、上揭犯罪事實，業據被告甲○○於警詢、偵查中及本院審理
    時均坦承不諱，核與被害人乙○○○、丙○○○於警訊中指
    述情節相符，復有被告之合作金庫銀行及復華商業銀行帳戶
    開戶資料、存款往來明細表、被告合作金庫銀行存摺、印章
    、被害人乙○○○之匯款單影本及丙○○○之臺灣銀行存摺
    影本等件附卷可稽。足徵被告自白核與事實相符，應堪採信
    。本件事證明確，被告詐欺犯行堪以認定，自應依法論科。
三、被告提供銀行帳戶、提款卡予他人供詐欺取財匯款使用，雖
    並未參與詐欺取款之行為，然其顯係以幫助之意思，參與詐
    欺取財構成要件以外之行為，為幫助犯，核被告所為，係犯
    刑法第三十條第一項、第三百三十九條第一項之幫助他人詐
    欺罪。被告先後二次犯行，時間緊接，方法相同，觸犯構成
    要件相同之罪名，顯係基於概括犯意反覆為之，為連續犯，
    依刑法第五十六條之規定，以一罪論，並加重其刑。檢察官
    移送併辦之被告犯行，與前開起訴有罪部分，有連續犯之裁
    判上一罪關係，本院自應併予審理。原審以被告犯行明確，
    予以論科，固非無見，惟原審未及審究被告於九十四年九月
    二十日犯行之部分，自有未洽，上訴人上訴意旨指摘原判決
    不當，為有理由，應由本院將原判決撤銷改判。又被告前於
    八十三年間因違反肅清煙毒條例及麻醉藥品管理條例案件，
    經臺灣高等法院高雄分院以八十三年度上訴字第二０二八號
    判處應執行有期徒刑三年七月確定，又於八十四年間因違反
    肅清煙毒條例，經臺灣臺中地方法院以八十四年度訴字第一
    一五七號判處有期徒刑三年確定，二案接續執行，於八十六
    年五月二十七日假釋出獄付保護管束，後經撤銷假釋，接續
    執行假釋殘刑有期徒刑四年一月十八日，於九十四年一月二
    十六日執行完畢等情，有臺灣高等法院被告全國前案紀錄表
    一份在卷足按，被告於受有期徒刑之執行完畢後，五年內再
    犯有期徒刑以上之罪，為累犯，應依刑法第四十七條規定，
    加重其刑，並依法遞加之。另被告係幫助他人犯罪，應依刑
    法第三十條第二項之規定減輕其刑，並依先加後減之例減輕
    之。爰審酌被告犯罪之動機、方法、目的、被告之品性、擅
    自提供銀行帳戶供他人非法使用，助長社會犯罪風氣，且導
    致真正犯罪者逍遙法外，然念及被告本身並未實際參與
    本件詐欺取財犯行，責難性較小，犯罪所得之多寡，及其犯
    後坦承犯行之態度等一切情狀，量處如主文所示之刑，並諭
    知易科罰金之折算標準，以示懲處。另扣案之存摺一本及印
    章一個，均係被告所有且為供其犯罪所用之器具，業據被告
    於本院審理時供述明確，應依刑法第三十八條第一項第二款
    之規定，併予宣告沒收。
據上論斷，應依刑事訴訟法第四百五十五條之一第一項、第三項
、第二百七十三條之一第一項、第三百六十九條第一項前段、第
三百六十四條、第二百九十九條第一項前段，刑法第三百三十九
條第一項、第五十六條、第三十條、第四十七條、第四十一條第
一項前段、第三十八條第一項第二款，罰金罰鍰提高標準條例第
一條前段、第二條，判決如主文。
本件經檢察官洪紹文到庭執行職務。
中    華    民    國    95    年    5    月      9    日
                  刑事第一庭    審判長法  官  葉榮郎
                                      法  官  陳秋錦
                                      法  官  唐中興
以上正本證明與原本無異。
本件不得上訴。
中    華    民    國    95    年    5    月      9    日
                                      書記官  吳金良
中華民國刑法第339條
(普通詐欺罪)
意圖為自己或第三人不法之所有，以詐術使人將本人或第三人之
物交付者，處5年以下有期徒刑、拘役或科或併科1千元以下罰金
。
以前項方法得財產上不法之利益或使第三人得之者，亦同。
前二項之未遂犯罰之。


司法院資訊處製作；財團法人民間司法改革基金會備份。
